【裁判字號】    97,聲,1273
【裁判日期】    970630
【裁判案由】    發還擔保金
【裁判全文】
臺灣板橋地方法院民事裁定              97年度聲字第1273號
聲  請  人
即  債權人    OpenWell Co.Ltd.
法定代理人    甲○○ ○○ ○.
代  理  人    邱晃泉律師
相  對  人
即  債務人    天達資訊有限公司（即TSR SILICON RESOURCES
              TAIWAN）.
兼法定代理人  乙○○
相  對  人
即  債務人    丙○○
上列聲請人聲請發還擔保金事件，本院裁定如下：
    主  文
聲請人於本院九十六年度存字第一二八一號擔保提存事件一案所
提存之擔保金新臺幣參拾萬元准予發還。
聲請程序費用由相對人連帶負擔。
    理  由
一、按應供擔保之原因消滅者，法院應依供擔保人之聲請，以裁
    定命返還其提存物，民事訴訟法第104條第1項第1 款前段定
    有明文。次按民事訴訟法第96條第1 項規定：「原告於中華
    民國無住所、事務所及營業所者，法院應依被告聲請，以裁
    定命原告供訴訟費用之擔保；訴訟中發生擔保不足額或不確
    實之情事時，亦同。」、第99條第2 項規定：「定擔保額，
    以被告於各審應支出之費用總額為準。」是原告本於此類裁
    定所提供之擔保金，乃備為被告在原告所提起之訴訟中預繳
    訴訟費用，嗣該訴訟終結確定，原告應賠償被告訴訟費用時
    ，擔保原告清償債務之履行，避免被告可能因原告於中華民
    國境內無住所、事務所及營業所，致求償無門受有損害而設
    。因此，倘訴訟終結確定，且原告並無應賠償被告之訴訟費
    用時，即應認原告供擔保之原因已消滅，得聲請法院命返還
    提存物。
二、本件聲請意旨略以：緣聲請人前向本院起訴請求相對人應連
    帶給付美金171,622 元及其利息，經本院以96年度訴字第48
    號返還價金事件受理在案。惟因聲請人為韓國公司，於我國
    境內無事務所及營業所，經本院裁定命聲請人為相對人供訴
    訟費用擔保金新臺幣（下同）300,000 元。茲因前揭訴訟業
    於民國96年11月30日判決，其內容係命相對人天達資訊有限
    公司應給付聲請人美金171,622 元及自96年1 月13日起至清
    償日止按年息5 ％計算之利息；聲請人其餘之訴駁回；訴訟
    費用由相對人天達資訊有限公司負擔。相對人天達資訊有限
    公司雖對該判決提起上訴，惟因未繳納裁判費而經本院以上
    訴不合法裁定駁回，並已於96年12月31日確定在案。因本件
    訴訟費用之擔保，係為擔保相對人於訴訟程序中依法支出之
    訴訟費用將來得以求償，則本件訴訟費用既經判決確定應由
    相對人天達資訊有限公司負擔，即應認聲請人供擔保之原因
    業已消滅。為此，爰依民事訴訟法第104 條第1 項第1 款之
    規定，聲請返還前開擔保金等語，並提出本院96年度訴字第
    48號民事判決暨確定證明書、96年度存字第1281號提存書等
    影本各1 份、96年度訴字第48號民事裁定影本2 份為證。
三、經查，聲請人前揭主張之事實，業經本院依職權調閱本院96
    年度存字第1281號擔保提存書、96年度訴字第48號返還價金
    訴訟卷宗查明屬實，堪信為真實。依上說明，自應認聲請人
    之應供擔保原因業已消滅，揆之前開法條規定，聲請人之聲
    請即有理由，應予准許。
四、依民事訴訟法第95條、第85條第2 項，裁定如主文。
中    華    民    國    97    年    6     月    30    日
                  民事第一庭法  官  黃若美
以上正本證明與原本無異。
如不服本裁定應於送達後10日內向本院提出抗告狀，並應繳納抗
告裁判費新台幣1,000 元整。
中    華    民    國    97    年    6     月    30    日
                            書記官  洪惠玲


司法院資訊處製作；財團法人民間司法改革基金會備份。
